臺灣彰化地方法院彰化簡易庭小額民事判決
111年度彰小字第668號
原      告  旺旺友聯產物保險股份有限公司

法定代理人  劉自明  
訴訟代理人  陳昭權  
            陳冠雲  
被      告  黄凱俊  

上列當事人間損害賠償事件，本院於民國111年10月19日言詞辯
論終結，判決如下：
    主      文
被告應給付原告新臺幣5,211元，及自民國111年8月23日起至清
償日止，按週年利率百分之5計算之利息。
原告其餘之訴駁回。
訴訟費用新臺幣1,000元，其中新臺幣640元由被告負擔，餘由原
告負擔。
本判決原告勝訴部分得假執行。
    事實及理由
一、被告經合法通知，未於言詞辯論期日到場，核無民事訴訟法
    第386條各款所列情形，爰依原告聲請，由其一造辯論而為
    判決。
二、原告起訴主張：被告於民國109年12月29日2時51分許，駕駛
    車牌號碼0000-00號自用小客車，行經彰化縣彰化市三民路
    與長順街口，因未依規定減速，不慎撞損原告所承保之訴外
    人林家榮駕駛之車牌號碼000-0000號自用小客車（下稱系爭
    車輛），原告因本件交通事故已給付被保險人新臺幣（下同
    ）8,147元。爰依爰依侵權行為損害賠償及保險代位之法律
    關係，提起本件訴訟等語。並聲明：被告應給付原告8,147
    元，及自起訴狀繕本送達翌日起至清償日止，按週年利率百
    分之5計算之利息。
三、被告未於言詞辯論期日到場，亦未以書狀作何聲明或陳述。
四、法院得心證之理由：
  ㈠按因故意或過失，不法侵害他人之權利者，負損害賠償責任
    ；汽車、機車或其他非依軌道行駛之動力車輛，在使用中加
    損害於他人者，駕駛人應賠償因此所生之損害；不法毀損他
    人之物者，被害人得請求賠償其物因毀損所減少之價額，民
    法第184條第1項前段、第191條之2前段、第196條分別定有
    明文。又物被毀損時，被害人除得依民法第196條請求賠償
    外，並不排除民法第213條至第215條之適用；依民法第196
    條請求賠償物被毀損所減少之價額，得以修復費用為估定之
    標準，但以必要者為限（例如：修理材料以新品換舊品，應
    予折舊）（最高法院77年度第9次民事庭會議決議㈠參照）。
    被保險人因保險人應負保險責任之損失發生，而對於第三人
    有損失賠償請求權者，保險人得於給付賠償金額後，代位行
    使被保險人對於第三人之請求權；但其所請求之數額，以不
    逾賠償金額為限，保險法第53條第1項亦有明文。
　㈡經查，原告主張之事實，已據提出與所述相符之理賠申請書 
    、計算書、道路交通事故當事人登記聯單、道路交通事故現
    場圖、初步分析研判表、電子發票證明聯、系爭車輛行車執
    照影本、估價單為證，並經本院依職權向彰化縣警察局彰化
    分局調取兩造於前揭時地發生交通事故卷宗核閱屬實，而被
    告對於原告主張之此等事實，已於相當時期受合法之通知，
    既未到場爭執，復未提出書狀作任何聲明或陳述，依民事訴
    訟法第436條之23、第436條第2項、第280條第3項準用同條
    第1項前段之規定，視同自認，自堪信原告上開主張為真實
    。
　㈢本件系爭車輛修復費用為27,156元（其中鈑金5,572元、烤漆
    9,394元、零件12,190元），有上開估價單在卷可稽，依行
    政院所頒佈之固定資產耐用年數表及固定資產折舊率表規定
    ，系爭車輛為自用小客貨車，其耐用年數為5年，依定率遞
    減法每年折舊1000分之369，另依營利事業所得稅查核準則
    第95條第6項規定「固定資產提列折舊採用定率遞減法者，
    以1年為計算單位；其使用期間未滿1年者，按實際使用之月
    數相當於全年之比例計算之；不滿1月者，以月計」。查系
    爭車輛係106年6月出廠，有行車執照附卷可佐（本院卷第21
    頁）。故系爭車輛自出廠起至109年12月29日本件事故發生
    時，約已使用3年7月，依上開固定資產耐用年數表及固定資
    產折舊率表規定，其折舊所剩之殘值為2,404元（計算式詳
    如附表），加上其餘非屬零件部分14,966元，合計為17,370
    元。
　㈣按損害之發生或擴大，被害人與有過失者，法院得減輕賠 償
    金額，或免除之，民法第217條第1項定有明文。查系爭車輛
    駕駛人行至設有閃光紅燈號誌交岔路口，未讓幹道車優先通
    行，就系爭事故之發生亦有過失乙節，為原告所不爭執（見
    本院卷第17、103頁）。本院審酌兩造之過失情節，認被告
    應就其過失負30％之過失責任，原告則負擔70％之過失責任。
    則原告代位行使損害賠償請求權，亦應承受林家榮之過失，
    並依此比例酌減被告之賠償責任。從而，原告得請求被告賠
    償之金額應為5,211元（計算式：17,370元×30%＝5,211元）
    。
　㈤按給付無確定期限者，債務人於債權人得請求給付時，經其
    催告而未為給付，自受催告時起，負遲延責任，其經債權人
    起訴而送達訴狀者，與催告有同一之效力；遲延之債務，以
    支付金錢為標的者，債權人得請求依法定利率計算之遲延利
    息；應付利息之債務，其利率未經約定，亦無法律可據者，
    週年利率為百分之5，民法第229條第2項、第233條第1項前
    段、第203條分別定有明文。從而，原告請求被告自起訴狀
    繕本送達被告翌日即111年8月23日（本院卷第45頁送達證書
    ）起至清償日止，按週年利率百分之5計算之利息，為有理
    由，應予准許。
五、從而，原告請求被告給付5,211元，及自111年8月23日起至
    清償日止，按週年利率百分之5計算之利息，為有理由，應
    予准許，逾此範圍之請求，則屬無據，應予駁回。
六、本件原告勝訴部分，係適用小額訴訟程序而為被告敗訴之判
    決，依民事訴訟法第436條之20規定，應依職權宣告假執行
    行。
七、依民事訴訟法第436條之19第1項、第79條規定，本件訴訟費
    用額確定為1,000元（即原告繳納之第一審裁判費1,000元）
    ，應由兩造依其勝敗之比例分擔，命由被告負擔640元，餘
    由原告負擔。
中　　華　　民　　國　　111 　年　　11　　月　　2 　　日
                  彰化簡易庭  法    官  簡鈺昕
以上正本係照原本作成。
如不服本判決，應於判決送達後20日內，以其違背法令為理由（
表明判決所違背之法令及其具體內容，與依訴訟資料可認為判決
有違背法令之具體事實），向本院提出上訴狀，並按應送達於他
造之人數提出繕本或影本，及繳納第二審裁判費。
中　　華　　民　　國　　111 　年　　11　　月　　2 　　日
                              書 記 官  梁高賓
附表
折舊時間           金額
第1年折舊值        12,190×0.369=4,498
第1年折舊後價值    12,190-4,498=7,692
第2年折舊值        7,692×0.369=2,838
第2年折舊後價值    7,692-2,838=4,854
第3年折舊值        4,854×0.369=1,791
第3年折舊後價值    4,854-1,791=3,063
第4年折舊值        3,063×0.369×(7/12)=659
第4年折舊後價值    3,063-659=2,404